【裁判字號】    99,台上,4293
【裁判日期】    990708
【裁判案由】    違反槍砲彈藥刀械管制條例
【裁判全文】
最高法院刑事判決            九十九年度台上字第四二九三號
上  訴  人  甲○○
上列上訴人因違反槍砲彈藥刀械管制條例案件，不服台灣高等法
院中華民國九十九年四月二十九日第二審判決（九十九年度上訴
字第二七四號，起訴案號：台灣台北地方法院檢察署八十九年度
偵字第四三六一號），提起上訴，本院判決如下：
    主  文
上訴駁回。
    理  由
按刑事訴訟法第三百七十七條規定，上訴於第三審法院，非以判
決違背法令為理由，不得為之。是提起第三審上訴，應以原判決
違背法令為理由，係屬法定要件，如果上訴理由書狀並未依據卷
內訴訟資料，具體指摘原判決不適用何種法則或如何適用不當，
或所指摘原判決違法情事，顯與法律規定得為第三審上訴理由之
違法情形，不相適合時，均應認其上訴為不合法律上之程式，予
以駁回。本件原判決依憑上訴人甲○○所為不利於己之供詞，及
內政部警政署刑事警察局民國八十九年一月十五日刑鑑字第五四
五一號槍彈鑑定書、扣案之改造模型、子彈等證據，資以認定上
訴人有原判決所記載之犯罪事實，因而撤銷第一審之科刑判決，
比較行為時與裁判時法律，改判仍適用刑法想像競合犯及同法第
五十九條之規定，從一重論上訴人以未經許可，寄藏可發射子彈
具有殺傷力之改造模型槍之罪，處有期徒刑二年，併科罰金新台
幣（下同）四萬元，罰金如易服勞役，以一千元折算一日，且為
相關從刑之諭知，已詳敘其所憑之證據及其得心證之理由。對於
上訴人於原審辯稱主動向員警供出車內置有槍枝、子彈，應有刑
法自首規定之適用云云，如何並非可採，並已依憑證人許淑貞、
曾武淩分別於警詢、第一審及原審之證詞，暨上訴人在警詢時之
供詞等證據，逐一指駁論述。且敘明本件未因上訴人之供述而查
獲槍枝、子彈之來源，並無槍砲彈藥刀械管制條例第十八條第四
項減輕其刑規定之適用等旨綦詳。從形式上觀察，原判決並無適
用法則不當或足以影響判決結果之違法情形存在。上訴意旨略以
：槍砲彈藥刀械管制條例第七條第四項、第八條第四項將持有、
寄藏或意圖販賣而陳列，籠統規定為同一類行為，於立法機關依
司法院釋字第六六九號解釋修正該條例第八條規定之前，法院斟
酌具體案情，認為情節輕微，有宣告較低自由刑、緩刑或准予易
科罰金之妥當性，並得停止審判。爰請求於司法院大法官會議釋
憲後再行審判云云。查係以自己之說詞，未依據卷內訴訟資料具
體指明原判決有如何不適用何種法則或適用不當等違法，難謂為
合法之第三審上訴理由。衡以上述之說明，應認其上訴違背法律
上之程式，予以駁回。
據上論結，應依刑事訴訟法第三百九十五條前段，判決如主文。
中    華    民    國  九十九  年    七    月    八    日
                      最高法院刑事第十二庭
                          審判長法官  黃  一  鑫
                                法官  張  春  福
                                法官  林  勤  純
                                法官  李  錦  樑
                                法官  陳  國  文
本件正本證明與原本無異
                                      書  記  官
中    華    民    國  九十九  年    七    月   十九   日
                                                      K

司法院資訊處製作；財團法人民間司法改革基金會備份。
